臺灣高等法院刑事裁定
109年度抗字第226號
抗  告  人
即  受刑人  洪才欽  



上列抗告人因聲請定其應執行刑案件，不服臺灣桃園地方法院中
華民國109年1月14日裁定（109年度聲字第184號），提起抗告，
本院裁定如下：
    主  文
抗告駁回。                      
    理  由
一、原裁定意旨略以：抗告人即受刑人洪才欽（下稱抗告人）因
    犯如附表所示之罪，經法院先後判處如附表所示之刑，並均
    分別確定在案。茲檢察官聲請定其應執行之刑，經臺灣桃園
    地方法院（下稱桃園地院）審核後，認聲請合法，應予准許
    ，爰裁定應執行有期徒刑3年8月，如易科罰金，以新臺幣10
    00元折算1日等語。
二、抗告意旨略以：請審酌各法院之判決先例，並參酌抗告人係
    因小孩往生之喪葬費用無法支付，才在著急恐慌之情緒下，
    造成連續不可挽回之錯誤，動機尚可憐憫，本件原裁定量刑
    仍屬過重，請予以從輕裁定云云。
三、按裁判確定前犯數罪者，併合處罰之；數罪併罰，有二裁判
    以上者，依刑法第51條之規定，定其應執行之刑，刑法第50
    條第1項前段、第53條分別定有明文。再按有二裁判以上，
    經定其執行刑後，又與其他裁判併合而更定其執行刑者，前
    定之執行刑當然失效，仍應以原來宣告之數個刑罰計算，而
    不以當時該數罪所定應執行刑為計算基準（最高法院57年度
    台抗字第198號裁定意旨參照）。另按法律上屬於自由裁量
    事項，尚非概無法律性之拘束，在法律上有其外部界限及內
    部界限，前者法律之具體規定，使法院得以具體選擇為適當
    裁判，此為自由裁量之外部界限，後者法院為自由裁量時，
    應考量法律之目的，法律秩序之理念所在，此為自由裁量之
    內部界限，法院為裁判時，二者均不得有所踰越；在數罪併
    罰而有二裁判以上，應定其應執行刑之案件，法院所為刑之
    酌定，固屬自由裁量事項，然對於法律之內、外部界限，仍
    均應受其拘束（最高法院92年度台非字第187號及94年度台
    非字第21號判決意旨參照）。
四、經查：
  ㈠抗告人所犯如附表所示之罪，有各刑事判決及本院被告前案
    紀錄表各乙份在卷可稽。
  ㈡又抗告人所犯如附表編號1至6所示之12罪，固經桃園地院以1
    08年度聲字第3415號裁定定其應執行刑為有期徒刑2年1月確
    定；附表編號7至8所示之8罪，則經桃園地院以108年度訴字
    第398號判決定其應執行刑為有期徒刑2年確定，惟參照前揭
    最高法院57年度台抗字第198號裁定意旨，抗告人既有如附
    表編號1至8所示共20罪應予併罰，自可更定該20罪之應執行
    刑，前定之應執行刑即當然失效。是本件定其應執行刑，不
    得踰越刑法第51條第5款所定法律之外部界限，即不得重於
    如附表編號1至8所示20罪刑之總和，亦應受內部界限之拘束
    ，即不得重於如附表編號1至6、7至8所定應執行刑之總和。
  ㈢準此，檢察官向桃園地院聲請定抗告人所犯如附表所示各罪
    應執行之刑，經桃園地院審核後認該聲請為正當，應予准許
    ，裁定定其應執行刑為有期徒刑3年8月，核屬正當。
  ㈣抗告意旨雖主張上開裁定所定應執行刑有過苛之情，請求重
    新裁定云云，然參諸上揭說明，前開裁定所定應執行刑有期
    徒刑3年8月，既未踰越刑法第51條第5款所定法律之外部界
    限，即不得重於如附表編號1至8所示罪刑總和（有期徒刑6
    年11月），亦合於內部界限之拘束，即不得重於如附表編號
    1至6、7至8所定應執行刑之總和（有期徒刑4年1月），可認
    已斟酌抗告人所犯案件類型及情節併予適度減少總刑期，無
    明顯喪失權衡或有違比例原則、公平正義原則之情，而屬法
    院裁量權之適法行使，自難認定該定應執行刑之裁定有何違
    法或不當之處。又抗告人所舉應參酌其他法院之判決先例部
    分，因各案犯罪類型、情節俱不相同，所為刑罰之量定自屬
    有別，尚難比附援引，執為原裁定有何違誤之論據；至抗告
    人固主張其另有附件一待補寄，惟自抗告人於109年2月6日
    提起抗告迄今，仍未見其所稱補寄之附件內容，且原裁定並
    無違法或不當之處，既經認定如前，則不論該附件內容為何
    ，均無礙於上開認定。綜上所述，抗告人逕執前詞請求另為
    裁定云云，為無理由，應予駁回。
據上論斷，應依刑事訴訟法第412條，裁定如主文。
中　　華　　民　　國　　109 　年　　2 　　月　　21　　日
                  刑事第四庭  審判長法　官  陳筱珮
                                    法　官  邱滋杉
                                    法　官  羅郁婷
以上正本證明與原本無異。
如不服本裁定，應於收受送達後五日內向本院提出抗告狀。
                                    書記官  蔡易霖
中　　華　　民　　國　　109 　年　　2 　　月　　24　　日